臺灣臺南地方法院民事裁定
110年度司繼字第1819號
聲  請  人  張ＯＯ  


關  係  人  財政部國有財產署南區分署 
上列聲請人聲請對被繼承人郭ＯＯ選任遺產管理人事件，本院裁
定如下：
    主  文
選任財政部國有財產署南區分署為被繼承人郭ＯＯ（男、民國00
年0月00日生、身分證統一編號：Z000000000號，民國95年3月16
日死亡，死亡前最後住所：臺南市○○區○○路○段000巷00號
）之遺產管理人。
聲請程序費用新臺幣壹仟元由被繼承人郭ＯＯ之遺產負擔。
    理  由
一、按繼承開始時，繼承人之有無不明者，由親屬會議於一個月
    內選定遺產管理人，並將繼承開始及選定遺產管理人之事由
    ，向法院報明；無親屬會議或親屬會議未於前條所定期限內
    選定遺產管理人者，利害關係人或檢察官，得聲請法院選任
    遺產管理人，並由法院依前項規定為公示催告；公示催告期
    限屆滿，無繼承人承認繼承時，其遺產於清償債權，並交付
    遺贈物後，如有剩餘，歸屬國庫，民法第1177條、第1178條
    第2項、第1185條分別定有明文。
二、本件聲請狀意旨略以：被繼承人郭ＯＯ與聲請人同為第三人
    郭Ｏ之遺產繼承人，惟被繼承人郭ＯＯ於民國（下同）95年3月
    16日死亡，無法定繼承人，亦無親屬會議選定遺產管理人，
    為確保聲請人之權利，故檢具相關資料，向法院聲請為被繼
    承人選任遺產管理人等語。
三、經查，聲請人主張之前開事實，業據其提出戶籍謄本、繼承
    系統表及土地登記本謄本等件為證，堪信聲請人所稱為真實
    ；復查被繼承人郭ＯＯ死亡時無繼承人，又未準用民法第1177
    條規定選定遺產管理人，而聲請人與被繼承人同為第三人郭
    Ｏ之繼承人，故聲請人以利害關係人聲請選定被繼承人之遺
    產管理人，核與上開規定並無不合，應予准許。本院審酌無
    人承認繼承之遺產，於清償債權、交付遺贈物後，如有剩餘
    ，應歸屬國庫，且遺產管理人之選任係屬法院之職權，其職
    務涉及公益性，除應注意遺產處置之公平性外，尚須慮及其
    適切性，即應兼顧被選任人對遺產、遺債之瞭解程度、處理
    遺產事務之能力與利害關係等綜合判斷之，而財政部國有財
    產署南區分署基於管理國有財產之權責，由其任被繼承人之
    遺產管理人，執行管理及清算遺產職務，尚屬適當。
四、依家事事件法第127條第4項之規定，裁定如主文。
中　　華　　民　　國　　110 　年　　7 　　月　　26　　日
             家事法庭       司法事務官　田修豪
以上正本係照原本作成。
如對本裁定抗告，須於裁定送達後10日內向本院提出抗告狀，並
應繳納抗告費新臺幣1,000元整。
中　　華　　民　　國　　110 　年　　7 　　月　　26　　日
                                書記官　林書婷